臺灣桃園地方法院刑事判決
111年度易字第746號
公  訴  人  臺灣桃園地方檢察署檢察官 
被      告  邱文宋





上列被告因竊盜案件，經檢察官提起公訴（110年度偵字第21154
號），本院判決如下：
    主  文
邱文宋犯竊盜罪，處有期徒刑貳月，如易科罰金，以新臺幣壹仟
元折算壹日。
未扣案之犯罪所得機車駐車架一個沒收，於全部或一部不能沒收
或不宜執行沒收時，追徵其價額。
    事  實
邱文宋意圖為自己不法所有，基於竊盜之犯意，於民國110年3月
12日晚間7時許，在桃園市桃園區民有五街之巴黎街頭社區第二
期(下稱本案社區)，先持繩索、黑色包包等物，搭電梯到本案社
區地下室1樓，再於地下室1樓之車道旁站著探頭查看，嗣從該處
以蹲低彎腰之姿勢，沿著車道邊緣，快步走到地下室2樓之編號1
39號停車位(下稱本案停車位)旁，背對監視器鏡頭，竊取趙明燈
所有放在本案車位旁之機車駐車架一個(下稱本案駐車架)，將之
放入黑色包包內並以雙手扶抱，再維持背對監視器鏡頭之低頭彎
腰姿勢，略為站起，馬上轉往車道而沿來路回到地下室1樓，並
利用繩索綁拖本案駐車架而離去。
    理  由
一、證據能力部分：
　　就本判決所引用之被告以外之人之供述證據，被告邱文宋並
    未於本案辯論終結前，就證據能力聲明異議，而依此等證據
    資料製作時之情況，亦查無違法不當及證明力明顯過低之瑕
    疵，本院認以之作為證據，應屬適當，爰認均有證據能力。
    就本判決所引用之非供述證據之證據能力，被告於本院審理
    時均不爭執，且無證據證明係公務員違背法定程序所取得，
    復無顯不可信及證據力明顯低下之情形，亦與本案事實有自
    然關聯性，本院爰認皆有證據能力。
二、認定事實之證據及理由：
　　㈠訊據被告否認有何上開犯行，辯稱：我當時是去撿我掉在
      車道的金屬接頭跟零錢，我沒有偷本案駐車架，監視器也
      沒拍到我直接偷本案駐車架的畫面，且我店裡的駐車架跟
      本案駐車架不是同一款式等詞。但本案有下列事證可以認
      定，分述如下。
　　㈡證人即告訴人趙明燈(下稱告訴人)於本院111年10月18日審
      判程序具結後證稱：本案停車位是我的，本案駐車架是我
      買的，外觀如偵卷第29頁照片所示，我放在本案停車位旁
      邊。我是在110年3月13日星期六發現我的本案駐車架失竊
      的，我調閱本案社區的監視器7個鏡頭共418個檔案，在本
      案駐車架失竊的時間，除被告有出現在監視器外，沒有任
      何人在本案停車位周遭出沒、停、看、拿。我有在被告的
      機車行發現駐車架，我認為跟本案駐車架是同一款(本院
      易字卷第60至67頁)。以上證詞，與告訴人於偵訊時具結
      後之證述一致，已見高可信度。
　　㈢本案社區之「電梯-1」、「B1」、「B2」之監視器錄影檔
      案，經本院於111年10月11日準備程序勘驗之結果為：
　　　⒈「電梯-1」：於監視器錄影檔案畫面顯示時間(下稱畫面
        時間，可能存在與真實時間不同的誤差，但出現於畫面
        之人及動作均屬連貫，此觀本院勘驗結果之截圖即明，
        以下同)19:38:19至19:39:09，被告在電梯內拿著黑色
        物品及繩索，走進電梯，按B2按鍵，之後又按B1按鍵，
        再長按B2按鍵取消B2(亮起的B2按鍵熄滅)，直到電梯抵
        達B1開門，被告即攜帶黑色物品與繩索，走出電梯右轉
        並推門離開。
　　　⒉「B1」：鏡頭往地下室B1靠往B2之車道處攝錄，於畫面
        時間19:38:33至19:39:06，被告從畫面上方之靠牆走道
        出現，不斷看往畫面左邊，再戴上帽子，隨後快步靠牆
        走往車道，沿車道邊緣右轉往B2走下去，消失於畫面中
        。畫面時間1:42:19至19:42:24，被告在同處之車道邊
        緣出現，從B2走到B1，未停下腳步或左顧右盼，立即左
        轉走回B1之靠牆走道並消失於畫面中。過程中被告均無
        重心不穩或往地面找東西的現象。
　　　⒊「B2」：鏡頭在地下室B2往本案停車位、B2車道方向攝
        錄，於畫面時間19:39:16至19:39:19，被告站著躲在B1
        車道要下到B2之牆角探頭查看，隨即轉身掉頭離開於畫
        面中，步態穩健，無重心不穩之情。畫面時間19:40:57
        至19:41:34【下稱關鍵畫面】，以慢速播放，可見被告
        出現於畫面中，呈現低頭彎腰姿勢，以蹲姿從畫面上方
        之B1車道牆角處(即被告原先所站探頭查看之處)，沿著
        車道邊緣，快步跑向B2之本案停車位旁，而本案停車位
        有停一台機車。被告步伐穩健，均無重心不穩的現象。
        被告蹲在本案停車位旁達30秒，接著以低頭彎腰姿勢，
        背對監視器鏡頭，以蹲姿從該機車旁跑向車道，沿原路
        離開畫面，被告雙手置於監視器未清楚拍攝之角度。
　　　⒋此外，告訴人於本院審理中有提出更清楚顯現關鍵畫面
        之監視器錄影檔案，經當庭以慢動作播放之方式勘驗，
        結果顯示，在同一段關鍵畫面，被告從本案停車位的機
        車旁，背對監視器鏡頭略為站起後，馬上、迅速轉往旁
        邊的車道邊緣，朝地下室B1離去，過程中被告確實以雙
        手扶抱黑色物品，該物品大小是從被告胸部到臀部的長
        度，全程未見被告有尋找物品、重心不穩的情況，且從
        另個當庭勘驗的監視器錄影檔案來看(含截圖，以上見
        本院易字卷第99至111頁)，以設在車道的照地鏡(凸面
        鏡)內呈現的經過，告訴人於上開審判程序證稱，可以
        百分百確定是被告蹲下將放在車道斜坡地上的該物，以
        繩索綁住，再站起以不明方式拖走，是告訴人失竊的本
        案駐車架影像。
　　　⒌告訴人購買本案駐車架並放在本案停車位旁、本案停車
        位有停放上開機車之事實，有本院易字卷第85至95頁之
        照片資料可佐。又被告機車行確有放一個駐車架，與本
        案駐車架之外觀極為相似，有上開照片附卷可查，雖因
        被告堅稱型式有不同，加以卷內無此2個駐車架進行比
        對之事證，致本院尚不能篤定認為被告機車行內之駐車
        架就是本案駐車架(告訴人於本院審理中也是如此證述
        ，因屬謹慎，反而可信)，但查：
　　　　⑴認定犯罪事實所憑之證據，不以直接證據為限，間接
          證據亦應包括在內。間接證據在直接關係上，雖僅足
          以證明他項事實，然綜合全部證據資料，由此他項事
          實，本於推理作用，基於經驗法則及論理法則，如綜
          合評價後形成確信之心證，足以證明待證事實，則雖
          無直接證據，然並非不得據以為犯罪事實之認定(最
          高法院111年度台上字第2479號判決意旨參照)。告訴
          人之上開證述，與上開勘驗結果、偵查中之現場照片
          、監視器錄影勘驗截圖(偵卷第21至29頁、第53至59
          頁)既均相符並互為補充，雖各證據均未正面、清楚
          見聞、拍得被告從本案停車位旁竊取本案駐車架之瞬
          間過程，仍堪採信。況從論理、經驗法則來看，事發
          當時，除被告外，並無任何人接近、停、看、靠、進
          入本案停車位旁之空間，已可排除本案係他人所為，
          而被告更是在要走到該處時，還要先在牆角站著查看
          又閃身回去，又採低頭彎腰姿勢，以蹲姿從畫面上方
          牆角處之B1車道，沿著車道邊緣，空手快步跑向本案
          停車位旁，呈現典型的潛行竊姿。至此，上開事實，
          堪以認定無訛。反之，被告所辯則有諸多嚴重瑕疵(
          下詳)，不足為憑。
　　　　⑵綜上可知，被告乃刻意帶著黑色包包與繩索搭電梯，
          而在電梯內所以先按B2按鍵，應是事先知悉本案駐車
          架是放在B2，本能下就按本案駐車架所在之樓層，但
          轉念一想，怕直接去B2偷，會被清楚拍到，遂改變主
          意，要從B1走車道下去B2偷，於是按B1案件，並長按
          B2按鍵予以取消。於離開B1的電梯後，走到B1的車道
          旁，戴上帽子，沿著車道邊緣往B2走，然後在快走到
          B2時，又擔心被監視器拍到，於是站在牆角探頭查看
          ，轉身掉頭消失於畫面。終究因為決心要偷，且本案
          駐車架的擺放位置，剛好遭告訴人的機車擋住，自認
          實際動手拿取過程應該不會被拍到，就再度返回，並
          採取低頭蹲姿來回、竊取後採取以黑色包包包住、以
          雙手扶抱、背對監視器鏡頭的方式，盡量不要被拍到
          正面，快速竊取後離去，但監視器經慢動作仔細勘驗
          ，還是可以看到被告扶抱的過程，而其大小與本案駐
          車架大小相近。被告並將本案駐車架放在自己認為監
          視器所不及之地上，然後用繩索拖回，但百密一疏，
          還是於凸面鏡入鏡，而為監視器所拍到，並經告訴人
          當庭指認。
　　㈣被告固以前詞置辯。但查：
　　　⒈被告於警詢時係稱：我當天搭電梯要去何處，沒印象，
        監視器拍到的人是我，我帶繩索是工作要用的。我並沒
        有抱東西；於偵訊時改稱：我是先到地下室3樓將繩索
        放到我的汽車內，才到地下室2樓找金屬接頭跟零錢，
        我在B1到B2的車道那邊找，也沒有拿取任何東西；於本
        院111年4月13日準備程序推稱：我黑色包包內放甚麼東
        西，我忘了；於本院111年10月11日準備程序翻稱：我
        是有帶東西放到我汽車上，在電梯時我想起來我汽車沒
        開回來，我直接去找我掉落的東西，我沒有按錯樓層，
        我是先到B1找東西，我只有找到金屬接頭；於本院已詳
        細勘驗上開監視器錄影檔案，確認被告有先按電梯B2按
        鍵，再按B1按鍵、並長按B2按鍵取消B2後，在上開審判
        程序調整說詞為：我在電梯按比較快，誤觸到B2，所以
        我趕快取消，我汽車是停在外面停車場，我當天帶繩索
        下去是要綁車子，固定車子用。可見被告所辯，有前後
        不一、避重就輕、隨證據展現而調整、與上開勘驗結果
        不合(例如，被告在去本案停車位旁邊之前，手上並未
        拿東西，但在該處待30秒後，就雙手扶抱東西離去，姿
        勢且呈盡量不要被拍到的模樣)之極嚴重瑕疵，自無可
        信。
　　　⒉被告主要答辯為當時是去找遺失的零錢、金屬接頭、在
        找的過程重心不穩，但從上開勘驗結果可知，被告實際
        作為有如上述，並無任何重心不穩的情況，也無尋找遺
        失零錢或金屬接頭的具體作為。本院為此還數次重撥上
        開監視器錄影，當庭釐清被告步態穩健，確無所謂重心
        不穩之情。被告於本院勘驗監視器錄影檔案時，雖屢屢
        表達不認同之意，又辯稱沒拍到被告拿甚麼東西，最後
        還撇稱：這都是揣測，不清不楚的東西我不回答，但本
        院依法勘驗，現場眾目睽睽，勘驗結果確實如上，不容
        被告以虛詞否認。況被告若真只是要找遺失物品，為何
        攜帶繩索搭電梯下樓？為何整體動作呈現上開典型的潛
        行竊姿？更在該處停留達30秒？按該處空間不大(如本
        院易字卷第46至51頁、第85頁，尤其是同卷第101頁)，
        一眼望去就可判斷有無東西掉落，為何停留這麼久，離
        去時還可以雙手抱扶東西？
　　　⒊被告雖於本院上開審判程序辯稱，所找到金屬接頭的大
        小大概是10到15公分，但此與被告雙手抱扶之物品大小
        是從被告胸部到臀部的長度，又是完全不符。
三、論罪科刑：
　　㈠核被告所為，係犯刑法第320條第1項之竊盜罪。
　　㈡審酌被告為一己私慾，以上開方式竊取本案駐車架，而侵
      害他人財產權，所為之客觀危害雖非鉅，但由被告所採上
      開竊取手段、及犯後以各種詭詞推託否認之情觀之，被告
      之法敵對意識較高，非可輕判。兼衡告訴人於本院審理中
      所表示應從重量刑、被告犯罪之動機、目的、所生危害、
      被告未為任何補償之舉、暨被告無前科之品行、智識程度
      與生活狀況等一切情狀，量處如主文所示之刑，並諭知易
      科罰金之折算標準。
四、沒收部分：
　　㈠被告所竊之本案駐車架為犯罪所得，既未據扣案或合法發
      還被害人即告訴人，應依刑法第38條之1第1項、第3項規
      定，諭知沒收、追徵如主文所示。追徵之價額，已據告訴
      人於偵查中陳明，並有告訴人於本院審理中所提之購買資
      料附卷為憑，足供執行之參考。
　　㈡被告行竊所用之黑色包包1個、繩索1捆，雖屬犯罪所用之
      物，但此等物品現存否及下落均有不明，本身之經濟價值
      較低，無論是否予以沒收，在被告不法行為之評價與非難
      、刑罰之預防或矯治目的方面，助益均屬微小，兼為避免
      執行程序之勞費不成比例，爰認此等物品均欠缺沒收之刑
      法上重要性，皆不宣告沒收。
據上論斷，應依刑事訴訟法第299條第1項前段，判決如主文。
本案經檢察官詹佳佩提起公訴，檢察官林穎慶到庭執行職務。
中　　華　　民　　國　　111 　年　　11　　月　　8 　　日
            刑事第十庭    法　官　徐漢堂
以上正本證明與原本無異。
如不服本判決應於收受判決後20日內向本院提出上訴書狀，並應
敘述具體理由。其未敘述上訴理由者，應於上訴期間屆滿後20日
內向本院補提理由書(均須按他造當事人之人數附繕本)「切勿逕
送上級法院」。告訴人或被害人如對本判決不服者，應具備理由
請求檢察官上訴，其上訴期間之計算係以檢察官收受判決正本之
日期為準。 
　　　　　　　　　　　　　書記官　侯儀偵　　　　　　　　
中　　華　　民　　國　　111 　年　　11　　月　　9 　　日
附錄本案論罪科刑法條全文
中華民國刑法第320條
意圖為自己或第三人不法之所有，而竊取他人之動產者，為竊盜
罪，處5年以下有期徒刑、拘役或50萬元以下罰金。
意圖為自己或第三人不法之利益，而竊佔他人之不動產者，依前
項之規定處斷。
前二項之未遂犯罰之。